【裁判字號】    98,抗,771
【裁判日期】    980828
【裁判案由】    聲請易科罰金
【裁判全文】
臺灣高等法院刑事裁定                   98年度抗字第771號
抗  告  人  甲○○
上列抗告人因聲請易科罰金案件，不服臺灣桃園地方法院中華民
國98年7月5日裁定（98年度聲字第2308號），提起抗告，本院裁
定如下：
    主  文
抗告駁回。
    理  由
一、按依司法院釋字第 662號解釋：「中華民國94年2月2日修正
    公布之現行刑法第41條第 2項，關於數罪併罰，數宣告刑均
    得易科罰金，而定應執行刑之刑逾 6個月者，排除適用同條
    第一項得易科罰金之規定部分，與憲法第23條規定有違，並
    與本院釋字第 366號解釋意旨不符，應自本解釋公布之日起
    失其效力。」故對於數罪併罰，數宣告刑均得易科罰金，而
    定應執行之刑超過6個月之案件，依司法院釋字第366號、第
    662 號解釋意旨，仍得易科罰金。又判決如漏未記載易科罰
    金，執行顯有困難者，被告及檢察官均有聲請權，司法院院
    字第1356號亦著有解釋足資參照。
二、查，抗告人即受刑人甲○○因於民國97年9月27日凌晨4時許
    、同日凌晨4時15分許及同日凌晨4時25分許，犯攜帶兇器竊
    盜3次，前經原審以97年度審易字第1983號判決分別判處有
    期徒刑6月、6月、4月，應執行有期徒刑1年1月，於98年2月
    23日確定，此有刑事判決書及本院被告前案紀錄表等件在卷
    可稽。茲因受刑人所犯竊盜罪之法定本刑，均係最重本刑為
    5年以下有期徒刑之罪，且其所犯之刑均受6個月以下有期徒
    刑之宣告，依刑法第41條第1項之規定，均合於易科罰金之
    要件，然未受執行，依上開意旨，得易科罰金。從而，原審
    依檢察官聲請復參酌司法院釋字第366號、第662號、院字第
    1356號解釋，諭知抗告人犯攜帶兇器竊盜，所處有期徒刑6
    月，如易科罰金，以新臺幣1000元折算壹日；又攜帶兇器竊
    盜，所處有期徒刑6月，如易科罰金，以新臺幣1000元折算
    壹日；另攜帶兇器竊盜未遂，所處有期徒刑4月，如易科罰
    金，以新臺幣1000元折算壹日；所定應執行有期徒刑1年1月
    ，如易科罰金，以新臺幣1000元折算壹日，依上開規定意旨
    ，尚無不合。抗告意旨雖以目前沒有固定收入，尚須扶養2
    名子女，實無力負擔高額罰金，請求減少罰金云云。惟易科
    罰金折算標準，為法院裁量之權限，如未逾越上述法律規定
    之範圍，即難指為違法或不當，原審酌量全案情節，諭知抗
    告人所處應執行有期徒刑1年1月，如易科罰金，以1000元折
    算一日，自非法所不許，抗告意旨指摘原裁定不當，為無理
    由，應予駁回。
三、據上論結，應依刑事訴訟法第412條，裁定如主文。
中    華    民    國    98    年    8     月    28    日
                  刑事第二十一庭審判長法  官  蘇隆惠
                                      法  官  楊力進
                                      法  官  許永煌
以上正本證明與原本無異。
不得再抗告。
                                      書記官  江采廷
中    華    民    國    98    年    8     月    31    日


司法院資訊處製作；財團法人民間司法改革基金會備份。
